【裁判字號】    99,交易,688
【裁判日期】    991004
【裁判案由】    過失致死
【裁判全文】
臺灣臺中地方法院刑事判決             99年度交易字第688號
公  訴  人  臺灣臺中地方法院檢察署檢察官
被      告  乙○○
上列被告因過失致死案件，經檢察官提起公訴（99年度偵字第18
858 號），被告於本院準備程序中就被訴之事實為有罪之陳述，
經本院合議庭裁定由受命法官獨任進行簡式審判程序審理，判決
如下：
    主      文
乙○○因過失致人於死，處有期徒刑月，如易科罰金，以新臺
幣壹仟元折算壹日。緩刑貳年。
    事實及理由
壹、程序方面
    按刑事訴訟法第273 條之1第1項規定：除被告所犯為死刑、
    無期徒刑、最輕本刑為3 年以上有期徒刑之罪或高等法院管
    轄第一審案件者外，於審判期日前之程序進行中，被告先就
    被訴事實為有罪之陳述時，審判長得告知被告簡式審判程序
    之旨，並聽取當事人、代理人、辯護人及輔佐人之意見後，
    裁定進行簡式審判程序。查本件被告乙○○被訴過失致死案
    件，非前開不得進行簡式審判程序之案件，經被告於本院行
    準備程序時就被訴之事實為有罪之陳述，且經本院告知被告
    簡式審判程序之旨，聽取被告及檢察官之意見後，爰依刑事
    訴訟法第273 條之1第1項規定裁定改依簡式審判程序審判之
    ，先予敘明。
貳、實體方面
一、犯罪事實：
（一）乙○○於民國99年7月26日晚間9時19分許，駕駛車牌號碼
      3197-PU號自用小客車，自臺中縣后里鄉○○村○○路123
      -1號旁空地起駛，欲迴轉至三豐路北上車道，原應注意汽
      車行進中，駕駛人應注意車前狀況，隨時採取必要安全措
      施，以防止危險之發生；並應注意汽車迴轉前，應看清無
      來往車輛，始得迴轉，而當時天候晴、夜間有照明、地上
      雖為濕潤，但為無缺陷、無障礙物之柏油路面、視距良好
      ，並無不能注意之情事，竟疏未注意，貿然迴轉至三豐路
      南下車道時，適有林孟科騎乘車牌號碼M27-707 號重型機
      車，沿三豐路由北往南駛至乙○○駕駛上開車輛之左側，
      因乙○○所駕駛上開車輛於三豐路南下車道形成道路障礙
      ，致林孟科閃避不及而撞擊至乙○○駕駛前開車輛之左側
      車門下方及後保險桿，林孟科因而人、車倒地，受有頭部
      外傷致顱腦損傷之傷害，經送醫急救，仍於同年月27日晚
      間2 時47分許不治死亡。乙○○於肇事後停留在現場，並
      於有偵查犯罪職務之警員到場時，向據報前來尚不知何人
      犯罪之警員當場自首承認為肇事人而接受裁判。
（二）案經林孟科之父甲○○訴由臺中縣警察局大甲分局報告臺
      灣臺中地方法院檢察署檢察官偵查起訴。
二、上揭犯罪事實，業據被告乙○○於本院準備程序時坦承不諱
    ，復經證人即被害人之家屬甲○○於警詢時指述明確，並有
    臺中縣警察局大甲分局道路交通現場圖、道路交通事故調查
    報告表（一）、（二）、處理相驗案件初步調查報告暨報驗
    書各1 份、臺中縣警察局道路交通事故當事人酒精測定紀錄
    表2 份、車號查詢重型機車車籍資料、被告乙○○及被害人
    林孟科駕照執照證號各1 份，現場照片10張附卷可稽。再者
    ，本件被害人林孟科因前述交通事故而受有頭部外傷致顱腦
    損傷之傷害，經送往臺中縣豐原市署立豐原醫院急救仍不治
    死亡之事實，業經檢察官督同法醫師相驗屬實，復有臺灣臺
    中地方法院檢察署檢察官勘（相）驗筆錄、相驗屍體證明書
    、法醫驗斷書、相驗報告書、臺中縣豐原市署立豐原醫院死
    亡通知單各1 紙及相驗照片10張在卷可證，則被害人林孟科
    係因與被告駕駛之自用小客車發生碰撞，致受有前開傷勢並
    因而死亡之事實，堪以認定。按「汽車迴車時，應依下列規
    定：五、汽車迴車時，應暫停並顯示左轉燈光或手勢，看清
    無來往車輛，並注意行人通過，始得迴轉。…」，道路交通
    安全規則第106條第5款定有明文；次按「汽車行駛時，駕駛
    人應注意車前狀況及兩車併行之間隔，並隨時採取必要之安
    全措施。」，道路交通安全規則第94條第3 項復有明文，被
    告係從事駕駛行為之人，對於上開道路交通安全規則自知之
    甚稔，是被告自應注意汽車迴車時，應暫停並顯示左轉燈光
    或手勢，看清無來往車輛，並注意行人通過，始得迴轉，而
    依當時天候晴、夜間有照明、地上雖為濕潤，但為無缺陷、
    無障礙物之柏油路面、視距良好，並非不能注意，被告竟能
    注意而疏未注意，仍貿然於前揭路段迴車，自有違上開規則
    之注意義務，其因此導致前開行車事故，被告自應就被害人
    死亡部分負過失責任，且被告上揭過失行為與被害人死亡間
    ，顯有相當因果關係亦明。從而，本件事證明確，被告犯行
    堪予認定，應依法論科。
三、核被告乙○○所為，係犯刑法第276條第1項之因過失致人於
    死罪。又被告於肇事後未被有偵查權之機關或公務員發覺其
    犯嫌前，留在事故現場並向到場處理之警員自承犯行，進而
    接受裁判，此有臺中縣警察局道路交通事故肇事人自首情形
    紀錄表1 份在卷可考，係合乎自首之要件，且本院衡酌其犯
    後已與被害人家屬陳玉珠、甲○○達成和解，有卷附之臺中
    縣后里鄉調解委員會調解書1 份在卷可證，顯見其有真誠悔
    悟之心，爰依刑法第62條前段規定，減輕其刑。爰審酌被告
    無前案資料，有臺灣高等法院被告前案紀錄表在卷可憑，素
    行尚佳，其因駕駛自用小客車輕忽而肇事，導致被害人死亡
    之嚴重結果，並造成被害人家屬蒙受痛苦與遺憾，然事後已
    與被害人家屬陳玉珠、甲○○達成和解，此有前揭調解書1
    份附卷可稽，兼衡被告犯後已就其過失情節坦承不諱，及其
    犯罪之目的、動機、生活狀況等一切情狀，量處如主文所示
    之刑，並諭知易科罰金之折算標準，以資懲儆。
四、末查，被告乙○○未曾受有期徒刑以上刑之宣告，有臺灣高
    等法院被告前案紀錄表在卷可按，素行良好，且被告已於本
    院準備程序時坦承犯行，深具悔意，復已與被害人家屬陳玉
    珠、甲○○達成和解，取得被害人家屬之原諒，有前開調解
    書1 份在卷可證，本院審酌被告經此偵、審程序之教訓及刑
    之宣告，當知所警惕，信無再犯之虞，本院綜核各情，認所
    宣告之刑，以暫不執行為適當，併予宣告緩刑2年。
據上論斷，應依刑事訴訟法第273條之1第1項、第299條第1 項前
段，刑法第276 條第1項、第41條第1項前段、第62條前段、第74
條第1項第1款，刑法施行法第1條之1第1項、第2項前段，判決如
主文。
本案經檢察官丙○○到庭執行職務。
中    華    民    國    99    年    10    月     4    日
                  刑事第二庭  法  官 潘曉玫
以上正本證明與原本無異。
如不服本判決應於收受判決後10日內向本院提出上訴書狀，並應
敘述具體理由；其未敘述上訴理由者，應於上訴期間屆滿後20日
內向本院補提理由書 (均須按他造當事人之人數附繕本)「切勿
逕送上級法院」。
告訴人或被害人對於判決如有不服具備理由請求檢察官上訴者，
其上訴期間之計算係以檢察官收受判決正本之日期為準。
                              書記官 張齡方
中    華    民    國    99    年    10    月    4     日
附錄論罪科刑法條
中華民國刑法第276條
（過失致死罪）
因過失致人於死者，處 2 年以下有期徒刑、拘役或 2 千元以下
罰金。
從事業務之人，因業務上之過失犯前項之罪者，處 5 年以下有
期徒刑或拘役，得併科 3 千元以下罰金。

司法院資訊處製作；財團法人民間司法改革基金會備份。
